---
Nama Kelompok 6 :
1. Ingrid Felita A S - 225314004
2. Raymundus Herlambang C D A - 225314010
3. Emmanuela Narisa W - 225314065
4. Margareta Novianti A - 225314070
5. Yohanes Feri Andung K - 225314186
---

## MEMBACA DATA
```{r}
library(readxl) #muat paket
getwd()
setwd("D:/kuliah/SEM 5/PenData/TUGAS4B")
data <- read_excel("FRESH_MART_PREPO.xlsx", sheet = 1)
```

## Menampilkan ringkasan statistik mengenai data tersebut
```{r}
summary(data)
```

## Menghitung jumlah nilai NA pada setiap kolom dataset 

Pada dataset ini tidak ditemukan adanya NA karena dataset telah dipreprocessing terlebih dahulu
```{r}
# Mengecek Missing Value
sapply(data, function(x) sum(is.na(x)))
```

## Mengubah tipe data sesuai dengan jenis atributnya dan menampilkan struktur setelah diubah
```{r}
data$`Submission Date` <- as.character(data$`Submission Date`)
data$`Tanggal Pengiriman` <- as.character(data$`Tanggal Pengiriman`)
data$`Metode Pembayaran` <- as.factor (data$`Metode Pembayaran`)
data$Nama_Item <- as.factor (data$Nama_Item)
data$Amount <- as.integer(data$Amount)
data$Quantity <- as.integer(data$Quantity)

str(data)
```


## ANALISIS DESKRIPTIF 

```{r}
library(pracma)
```

## Mencari nilai modus dari item yang dibeli

Hasil modus tersebut menampilkan bahwa dalam dataset tersebut, pembeli lebih banyak membeli item dari bayam
```{r}
Mode(data$Nama_Item)
```

## Mencari nilai modus dari metode pembayaran 

Hasil dari modus tersebut menampilkan bahwa pembeli lebih banyak menggunakan metode COD daripada transfer.
```{r}
Mode(data$`Metode Pembayaran`)
```

## Mencari nilai rata-rata dari total harga
```{r}
mean(data$Amount)
```

## Mencari nilai rata-rata dari kuantitas pembelian dari setiap item yang dibeli

Rata-rata membeli 1 dari setiap item tersebut 
```{r}
mean(data$Quantity)
```
## Mencari nilai tengah dari total harga 
```{r}
median(data$Amount)
```
## Mencari nilai tengah dari kuantitas 
```{r}
median(data$Quantity)
```
## Melihar range dari kolom amount dan quantity
```{r}
# range
max(data$Amount) - min(data$Amount)
max(data$Quantity) - min(data$Quantity)
```

```{r}
# variansi
var(data$Amount)
var(data$Quantity)
```

```{r}
# standart deviasi
sd(data$Amount)
sd(data$Quantity)
```
## Menampilkan ringkasan statistik mengenai data tersebut
```{r}
summary(data)
```

## Menampilkan sebaran data dari Nama_Item 
```{r}
plot(data$Nama_Item)
```

## Menampilkan sebaran data dari Metode Pembayaran

Tampak pembeli lebih berminat melakukan transaksi dengan cara COD.
```{r}
plot(data$`Metode Pembayaran`)
```

## Menampilkan sebaran data dari Amount menggunakan histogram dan boxplot 
```{r}
hist(data$Amount)
boxplot(data$Amount)
```

## Menampilkan sebaran data dari Quantity menggunakan histogram dan boxplot 
```{r}
hist(data$Quantity)
boxplot(data$Quantity)
```

## Membuat relasi dari kolom amount dan kolom quantity dalam kolom total belanja
```{r}
data$Total_Belanja <- data$Amount * data$Quantity
```

```{r}
head(data)
```

# Mengelompokkan data berdasarkan Nama dan Tanggal Pengiriman

Menghitung total belanja per pelanggan per tanggal pengiriman

```{r}
total_per_pelanggan <- data %>%
  group_by(Nama, `Tanggal Pengiriman`, `Metode Pembayaran`, Quantity) %>%
  summarise(Total_Belanja_Harian = sum(Amount), .groups = "drop")
```

```{r}
# Menampilkan hasil total belanja per pelanggan
print(total_per_pelanggan)
```
```{r}
str(total_per_pelanggan)
```
```{r}
# Apakah ada hubungan antara jumlah barang yang dibeli (`Quantity`) dan total belanja per pelanggan (`Total_Belanja`)?
cor.test(total_per_pelanggan$Quantity, total_per_pelanggan$Total_Belanja_Harian)
plot(total_per_pelanggan$Quantity, total_per_pelanggan$Total_Belanja_Harian)
```

```{r}
# metode pembayaran (A) vs total belanja harian (B)
t_test_result <- t.test(Total_Belanja_Harian ~ `Metode Pembayaran`, data = total_per_pelanggan)

# Melihat hasil t-test
print(t_test_result)
```

```{r}
# Menghitung total jumlah pembelian per tanggal pengiriman
total_quantity_per_date <- data %>%
  group_by(`Tanggal Pengiriman`) %>%
  summarise(Total_Quantity = sum(Quantity))
```

```{r}
print(total_quantity_per_date)
```

```{r}
# Mengonversi tanggal menjadi format yang sesuai
total_quantity_per_date$`Tanggal Pengiriman` <- as.Date(total_quantity_per_date$`Tanggal Pengiriman`)

# Melakukan regresi linear
model <- lm(Total_Quantity ~ `Tanggal Pengiriman`, data = total_quantity_per_date)
summary(model)
```
```{r}
# 1. Relasi antara data numerik
# Korelasi antara Amount dan Quantity
cor.test(data$Amount, data$Quantity)
# Scatter plot
plot(data$Amount, data$Quantity)

```

```{r}
# Tabel kontingensi
contingency_table <- with(dataF, table(`Metode Pembayaran`, Nama_Item))
print(contingency_table)

# Uji Chi-Square
chi_square_test <- chisq.test(contingency_table)
print(chi_square_test)
```


```{r}
# Membuat histogram untuk distribusi total belanja
hist(data$Amount,
     breaks = 20,
     col = "skyblue",
     main = "Distribusi Total Belanja",
     xlab = "Total Belanja (Amount)")
```


```{r}
# Membuat histogram untuk distribusi Quantity
hist(data$Quantity,
     breaks = 10,
     col = "skyblue",  # Color of the bars
     main = "Distribusi Quantity",  # Title of the histogram
     xlab = "Quantity")  # Label for the x-axis
```


```{r}
# Membuat boxplot untuk distribusi total belanja
boxplot(data$Amount,
        main = "Boxplot Distribusi Total Belanja",
        ylab = "Total Belanja (Amount)",
        col = "lightgreen")

```

```{r}
# Boxplot
boxplot(data$Quantity,
        main = "Boxplot Distribusi Quantity",
        ylab = "Quantity",
        col = "lightgreen")
```

```{r}
# Menghitung total Quantity per Nama_Item
top_items <- data %>%
  group_by(Nama_Item) %>%
  summarise(Total_Quantity = sum(Quantity)) %>%
  arrange(desc(Total_Quantity))

# Memisahkan 5 item teratas dan yang lainnya dijadikan sebagai "Others"
top_5_items <- top_items[1:5, ]
others <- top_items[6:nrow(top_items), ] %>%
  summarise(Nama_Item = "Others", Total_Quantity = sum(Total_Quantity))

# Menggabungkan kembali data top 5 dan "Others"
final_data <- bind_rows(top_5_items, others)

# Membuat pie chart
ggplot(final_data, aes(x = "", y = Total_Quantity, fill = Nama_Item)) +
  geom_bar(stat = "identity", width = 1) +
  coord_polar(theta = "y") +
  labs(title = "Top 5 Items by Quantity and Others") +
  theme_void() +
  theme(legend.title = element_blank())

```